【裁判字號】    90,易,182
【裁判日期】    901023
【裁判案由】    贓物
【裁判全文】
臺灣板橋地方法院刑事判決                            九十年度易字第一八二號
    公  訴  人  臺灣板橋地方法院檢察署檢察官
    被      告  子○○
右列被告因贓物案件，經檢察官提起公訴（八十九年度偵字第六九六一號、第一一九
三五號）及移送併辦（九十年度偵字第一０二三七號、九十年度偵字第一二０九號）
，本院判決如左：
    主  文
子○○共同連續搬運贓物，累犯，處有期徒刑壹年。扣案之鐵門遙控器沒收之。
    事  實
一、子○○於民國八十四年間，因贓物罪經臺灣台中地方法院判處有期徒刑六月，並
    經臺灣台中高分院駁回上訴確定，於八十九一月二十八日執行完畢，復不知悔改
    ，基於概括犯意之聯絡，先與庚○○（已審結）自八十九年三月一日起，共同向
    不知情之甲○○承租位於台北縣中和市○○路二八三號之工廠，作為連續寄藏來
    路不明之各類贓車之用，並由子○○將前揭寄藏之贓車解體後，交由庚○○連續
    數次將前開來路不明之贓車解體零件搬運至台北縣華江橋下交付予年籍身分不詳
    之成年人。嗣於八十九年三月三十一日二時許，為警於台北縣中和市○○路二八
    三號之工廠內查獲分別為車牌號碼各為ＤＪ－九四五０號自小客車、Ｗ三－四五
    五號營業小貨車及ＤＰ－二九七一號自小貨車、Ｔ三－八０一七號自小客車之解
    體零件一批，與尚未解體之車號Ｚ三－三四八一號營業小貨車（車牌未尋獲）及
    Ｐ九－一二三九號自小客車等車輛，並扣得前開工廠之鐵門搖控器二只、庚○○
    所有行動電話（0000000000）申請書、電信費用收執聯、繳費通知單
    、保證金收據、帳單各一張及子○○所有呼叫器（0000000000）帳單
    二張。
二、案經台北縣警察局中和分局報告台灣板橋地方法院檢察署檢察官偵查起訴
    理  由
一、訊據被告子○○對右揭事實矢口否認，辯稱：伊未偷車，且台北縣中和市○○路
    二八三號是庚○○要伊去租的，說是要開保養場，租完伊就回南部。經查，（一
    ）查獲之零件一批分別屬車牌號碼各為ＤＪ－九四五０號自小客車、Ｗ三－四五
    五號營業小貨車及ＤＰ－二九七一號自小貨車、Ｔ三－八０一七號自小客車之解
    體零件，而車牌號碼ＤＪ－九四五０號自小客車為劍龍起重有限公司所有，於八
    十九年三月二十日七時許，在台北縣中和市○○路一七七號前失竊、Ｗ三－四五
    五號營業小貨車為和達運輸有限公司所有於八十九年三月二十九日十九時許，在
    台北縣中和市○○路一六○號前所失竊、Ｔ三－八０一七號自小客車（車牌未尋
    獲）車主名稱為中華釣餌工廠有限公司，於八十九年三月二十八日二時許，在台
    北縣土城市○○路○段所失竊、ＤＰ－二九七一號自小貨車為日華美術廣告工程
    行所有，於八十九年三月三十日八時許，在台北市○○街一六九號前失竊、Ｚ三
    －三四八一號營業小貨車（車牌未尋獲），於八十九年三月二十九日十八時許，
    在台北縣新店市○○路新和國小對面失竊、及Ｐ九－一二三九號自小客車，於八
    十九年三月三十日二十時許，在臺北市○○路四十一號前失竊等情，分別據證人
    戊○○、丁○○、丙○○、劉惠珠、壬○○、癸○○等人於警訊時證述歷歷在卷
    （見八十九年度偵字第六九六一號卷第五頁至第九頁、第三十六頁反面），是前
    揭車輛、汽車解體零件等物為贓物，洵無疑義。（二）證人即代為接洽台北縣中
    和市○○路二八三號房屋出租之鄰居辛○○於警訊時就當時是被告來看廠房，後
    來訂契約時是由被告子○○、共犯庚○○及其妻子到場，並由被告子○○與屋主
    甲○○訂立契約，而當時先拿一個月之押租金四萬二千元等語歷歷，於本院調查
    時復證稱：被告與子○○一起前往台北縣中和市○○路二八三號承租該處房屋，
    剛開始前幾天有看到被告與子○○二人於前揭租屋處進進出出，因為伊的出入口
    與被告所承租之屋子出入口反方向，所以他們幾時做生意，伊不太清楚等情綦詳
    。另共犯庚○○亦就被告子○○於八十九年三、四月間是住在台北縣中和市○○
    路二八三號之租屋處等情供承歷歷在卷（見本院九十年六月十二日訊問筆錄），
    且被告子○○於本院開庭時先辯稱：受託租完屋子即回南部等語，後又稱在台北
    縣新莊迴龍做生意作中古的車行等語。（見本院九十年四月二十九日、六月十二
    日訊問筆錄），所辯前後不一，證人乙○○雖於本院開庭時證稱：八十九年三、
    四月得時候有在伊那邊開大貨車，住伊那邊等語，惟此與被告所辯前情、共犯庚
    ○○所供及證人辛○○所證之情節均齟齬，難以憑信。（三）共犯庚○○並供承
    解體零件為一個朋友叫阿寶（子○○），偷來解體的等語。有本件刑事案件報告
    書及被告之警訊筆錄可稽（同上偵卷第一頁、第三頁反面），並供承用伊與子○
    ○租來之車子運送前揭解體零件至華江橋下快速道路旁，伊看到被告子○○將拆
    好之零件堆放在那邊，伊去的時候就將東西載運上車等語。（見本院九十年一月
    十八日訊問筆錄、九十年八月三十日審判筆錄），是被告子○○與庚○○就贓物
    之寄藏與搬運顯有犯意聯絡與行為分擔。綜上，被告子○○所辯均不足採信。此
    外，復有如事實攔所示之物扣案足佐，本件事證明確，被告之犯行洵堪認定。
二、核被告子○○所為，係犯刑法第三百四十九條第二項寄藏及搬運贓物之罪。被告
    與庚○○其二人間就前開寄藏及搬運犯行，有犯意聯絡及行為分擔，為共同正犯
    。被告先後多次寄藏及搬運贓物之犯行，時間緊接，所犯均屬構成要件相同之罪
    ，顯係基於概括犯意反覆為之，爰依連續犯之規定論以一罪，並依法加重其刑。
    且所犯連續寄藏及搬運贓物罪之間，有方法結果之牽連關係，應依刑法第五十五
    條後段之規定，從一重搬運贓物罪處斷。末查被告子○○於八十四年間，因贓物
    罪經台中地方法院判處有期徒刑六月，並經臺灣台中高分院駁回上訴確定，於八
    十九一月二十八日執行完畢之事實，有台灣高等法院檢察署刑案紀錄簡覆表在卷
    可稽，其於五年內再犯有期徒刑之本罪，為累犯，應依法遞加重其刑。爰審酌被
    告之素行、智識程度，犯罪之動機、目的、手段、所生危害等一切情狀，量處如
    主文所示之刑。扣案之鐵門遙控器貳只，為共犯庚○○所有，供犯罪所用之物，
    爰依法沒收之。另共犯庚○○所有行動電話（0000000000）申請書、
    電信費用收執聯、繳費通知單、保證金收據、帳單各一張及子○○所有呼叫器（
    0000000000）帳單二張僅為供證明犯罪所用之物，爰不為沒收之宣告
    。
三、至臺灣桃園地方法院檢察署以被告子○○於九十年六月十六日，明知不得僱用大
    陸地區人民從事未經許可之工作，且明知成年人陳德林、林慶龍、林中建、王學
    泉、鄭自琇是大陸地區人民，竟未經依法申請許可，在桃園縣蘆竹鄉○○村○○
    鄰○○路○段四三六號，僱用前揭不知情之大陸籍人士，從事贓車拆解之工作，
    薪資每月新台幣（下同）二萬五千元或三萬元，並由子○○將前揭拆解好之贓車
    搬運交予不詳姓名之成年人。嗣於九十年六月二十三日二十三時，在桃園縣蘆竹
    鄉○○村○○鄰○○路○段四三六號為警查獲子○○及上揭大陸籍人士，並扣得
    油壓剪等犯罪工具一批（詳如附表一所示）、解體富豪車輛一台、遭解體自小貨
    車頭兩台、車牌號碼ＣＱ－五七０八號車輛之引擎號碼牌２Ｃ４ＧＰ２５Ｂ４Ｖ
    Ｒ１９６５５４及其繳費收據、ＣＫ－九八八三號車牌之小貨車上汽車燃料使用
    費繳納通知書、ＣＺ－九八六八號、Ｑ５－二０九０號、ＤＦ－九九七三號、３
    Ｍ－六０二七號車牌各二面而移送本院併辦。經查，被告辯稱：於桃園縣蘆竹鄉
    ○○村○○鄰○○路○段四三六號被警察查獲，伊是去送便當，並無僱用大陸籍
    人士，是他們找不到老闆才推到伊身上，而否認犯行，且移送併辦此部份與本件
    起訴部分，前後相距又有一年又三個月之遙，已難認係時間緊接，實難認被告於
    移送併辦另案所犯各罪之初即基於概括之犯意，自始均在同一預定犯意計畫內，
    而出於主觀上同一概括犯意而為，是上述公訴人移送另案併辦之犯行部分，即難
    謂與本案具連續犯裁判上之一罪關係，自非原起訴效力所及，本院自不得就此等
    移送併辦部分審理論究，自應退由檢察官另行處理，併此敘明。另臺灣台南地方
    法院檢察署檢察官以被告於九十年元月十三日下午十三時許，在台南縣永康市○
    ○街一七０號前，經查獲持有被害人己○○所有重型機車ＧＡ－九四三六號而移
    送併辦云云。訊據被告堅決否認右揭犯行，辯稱：系爭車輛為伊以一萬元購買的
    ，沒有交給伊行照，伊不知為贓車云云。經查，重型機車ＧＡ－九四三六號係於
    九十年元月十三日下午十三時許，在台南縣永康市○○街一七０號前失竊等情，
    已據告訴人己○○於警訊時指述歷歷。參諸，被告於警訊時亦自承以萬能鑰匙撬
    開機車開關鎖竊取之，是被告其後改口：以一萬元買入該機車於交車時為警查獲
    云云，顯難採信。被告竊盜之犯行明確，惟與本件起訴之寄藏及搬運贓物犯罪構
    成要件有異，且犯意各別，難認有何連續犯之關係，本院自難併予審理之，此部
    份亦退回檢察官另行偵查起訴。
據上論斷，應依刑事訴訟第二百九十九條第一項前段，刑法第二十八條、第五十六條
、第三百四十九條第二項、第五十五條，罰金罰鍰提高標準條例第一條前段，判決如
主文。
本案經檢察官張慶林到庭執行職務
中      華      民      國    九十      年      十      月    二十三    日
                                  臺灣板橋地方法院刑事第四庭
                                      法    官    徐  子  涵
右正本證明與原本無異。
如不服本判決，應於判決送達後十日內向本院提出上訴狀 (應附繕本)。
                                      書 記 官    彭  麗  紅
中      華      民      國      九十      年    十一    月      一      日
附錄本案論罪科刑法條全文
刑法第三百四十九條
收受贓物者，處三年以下有期徒刑、拘役或五百元以下罰金。
搬運、寄藏、故買贓物或為牙保者，處五年以下有期徒刑、拘役或科或併科一千元以
下罰金。
因贓物變得之財物，以贓物論。
台灣地區與大陸地區人民關係條例
第十五條第四款
  左列行為不得為之：
  四、僱用或留用大陸地區人民在臺灣地區從事未經許可或與許可範圍不符之工作。
第八十三條第一項、第三項
  違反第十五條第四款或第五款規定者，處二年以下有期徒刑、拘役或科或併科新臺
  幣三十萬元以下罰金。
  法人之代表人、法人或自然人之代理人、受僱人或其他從業人員，因執行業務犯前
  二項之罪者，除處罰行為人外，對該法人或自然人並科以前二項所定之罰金。但法
  人之代表人或自然人對於違反之發生，已盡力為防止行為者，不在此限。
附表一：
板斧、油壓剪、拔釘器、活動扳手、丁字型扳手各一支
拔螺帽器、螺絲起子、行動電話各二支
十三、十四、二十二號扳手一支


司法院資訊處製作；財團法人民間司法改革基金會備份。
